臺灣高等法院高雄分院刑事判決　　　　　九十三年度上訴字第五六四號
　　　上　訴　人　臺灣高雄地方法院檢察署檢察官
　　　上　訴　人
　　　即　被　告　甲○○
　　　指定辯護人　吳剛魁
右上訴人因被告違反毒品危害防制條例案件，不服臺灣高雄地方法院九十二年度訴字
第二七四三號中華民國九十三年四月二十二日第一審判決（起訴案號：臺灣高雄地方
法院檢察署九十二年度偵字第二００六五號），提起上訴，本院判決如左：
    主  文
原判決關於被訴製造第三級毒品及販賣第三級毒品部分均撤銷。
甲○○被訴製造第三級毒品及販賣第三級毒品部分，均無罪。
其他上訴駁回（關於連續轉讓第三級毒品部分）。
    事  實
一、甲○○明知愷他命（Ｋｅｔａｍｉｎｅ，下稱愷他命）係毒品危害防制條例第二
    條第二項第三款所列舉之第三級毒品，依同條例第八條第三項之規定禁止轉讓，
    竟基於轉讓第三級毒品愷他命之概括犯意，於民國九十二年三月、四月間，在高
    雄市○○區○○路十五號五樓租處或不詳店名之ＰＵＢ，先後轉讓不詳數量之愷
    他命予友人黃建勝、阮俊誠各一次。嗣於九十二年十月一日十七時三十分許，警
    方於上揭租處搜索，而查獲前情。
二、案經高雄市政府警察局刑警大隊移請臺灣高雄地方法院檢察署檢察官偵查起訴。
    理  由
甲、有罪部分：
一、訊據上訴人即被告甲○○矢口否認有轉讓愷他命予黃建勝、阮俊誠之行為，並辯
    稱：我僅曾與黃建勝、阮俊誠一起在ＰＵＢ玩樂時，將各自之愷他命放在同一個
    吸盤裡面一起吸食而已，我並無將愷他命轉讓予黃建勝、阮俊誠等語。
二、被告抗辯警訊筆錄是警方刑求違法取得，故無證據能力云云。而依新修正之刑事
    訴訟法第一百五十六條第一項、第三項之規定，被告陳述警訊之自白係出於不正
    之方法者，應先於其他事證為調查，因此本院認被告既爭執其警訊自白之任意性
    ，而捨該被告之警訊筆錄，本院仍得就卷內其他證據加以審判，故被告該警訊筆
    錄本院不予採用，先此敘明。
三、經查：
（一）證人黃建勝於偵訊中陳稱：「我於九十二年三、四月間開始施用愷他命，我會
      請朋友吃，朋友也請我吃，甲○○也會拿愷他命給我吃。」等語（見偵查卷第
      八頁），而證人阮俊誠亦於偵訊中證稱：「認識甲○○有半年之久，我有吃愷
      他命，甲○○也會拿愷他命請我吃。」等語（見偵查卷第九頁），且被告甲○
      ○於偵訊中亦供稱：「我有施用愷他命，地點在住處（指高雄市○○區○○路
      十五號五樓租處）．．。」、「（賣毒品給阮俊誠？）我大約在九十二年四月
      間拿愷他命給他用，我們是互相請。」等語（見偵查卷第五頁背面至第六頁）
      ，核與前揭黃建勝、阮俊誠於偵訊中證述情節相符。且黃建勝、阮俊誠為警同
      在高雄市○○區○○路十五號五樓逮捕後，經將渠二人所採取之尿液送驗結果
      ，均呈愷他命陽性反應，有高雄市立凱旋醫院九十二年十月二十四日高市凱醫
      檢字第一三九七號煙毒尿液檢驗成績書一紙可稽（見原審審理卷第一０四頁）
      ，則黃建勝、阮俊誠本身均有施用愷他命之行為，可見黃建勝、阮俊誠確有向
      被告甲○○拿取愷他命此種需求之動機存在，則渠二人基於此種需求而由被告
      轉讓愷他命，與事理並不相違，更足以佐證被告將愷他命轉讓渠二人之情事為
      真。
（二）至於被告嗣於原審及本院審理中改稱其係與黃建勝、阮俊誠同在ＰＵＢ玩樂時
      ，將各自之愷他命放在同一個吸盤裡面一起吸食等語，且證人黃建勝於原審審
      理中亦結證改稱：我當時在偵訊中係陳稱會一起施用，將各自之愷他命放於桌
      上而各自吸食自己之愷他命等語（見原審審理卷第一四八頁），而證人阮俊誠
      亦於原審審理中結證翻稱：是個人自己施用自己之愷他命，未互相請等語（見
      原審審理卷第一五五頁），惟依前揭證人黃建勝、阮俊誠及被告於偵訊中之陳
      述，證人黃建勝、阮俊誠係明白指述被告拿愷他命予渠二人，且被告亦清楚明
      白陳稱拿愷他命予渠二人，其陳述之用語均在表徵被告無償轉讓愷他命予黃建
      勝、阮俊誠之意，而非所謂放在同一個吸盤一起吸食或各自施用之意，且依一
      般人之觀念，就此二種截然不同之情形，亦能作相當之區分而不至於混淆，故
      被告、黃建勝、阮俊誠前揭於原審審理中翻異之陳述，顯然為推諉及迴護被告
      之詞，均不足採。
（三）綜上所述，足見被告甲○○所辯，顯係事後卸責之詞，不足採信。本件事證明
      確，被告轉讓愷他命犯行，洵堪認定。
四、按愷他命業經行政院以九十一年一月二十三日（九一）院臺法字第０九一０００
    一六０五號令公告列為毒品危害防制條例第二條第二項第三款規定之第三級毒品
    。被告甲○○無償轉讓第三級毒品愷他命給黃建勝、阮俊誠施用，核被告所為，
    係犯毒品危害防制條例第八條第三項之轉讓第三級毒品罪。被告持有第三級毒品
    之低度行為，已為其後轉讓第三級毒品之高度行為所吸收，不另論罪。被告先後
    二次轉讓第三級毒品之犯行，時間緊接、方法相同，犯罪構成要件亦相同，顯係
    出於概括犯意反覆為之，屬連續犯，應依刑法第五十六條規定，以一罪論，並加
    重其刑。公訴人雖認被告轉讓予黃建勝、阮俊誠之愷他命，數量各約為十公克云
    云，惟未見公訴人就此提出任何證據以資參酌，顯然對此有所誤會。又九十二年
    六月六日修正公布，並於九十三年一月九日生效施行之毒品危害防制條例第八條
    第四項，固新增轉讓毒品達一定數量者，加重其刑至二分之一之規定，且行政院
    依該條例第八條第六項所訂定之「轉讓持有毒品加重其刑之數量標準」第二條第
    一項第三款，則規定轉讓第三級毒品淨重達二十公克以上者，均加重其刑二分之
    一，惟本件並無證據證明被告轉讓之第三級毒品淨重達二十公克以上，故無上揭
    加重其刑規定之適用，附此敘明。
五、公訴意旨另以：被告甲○○除前開轉讓愷他命予友人黃建勝、阮俊誠各一次外，
    尚有轉讓愷他命予李武璋之轉讓第三級毒品罪嫌云云。惟訊據被告堅詞否認有轉
    讓愷他命予李武璋之行為，且證人李武璋除迭於警詢及偵訊均未提及曾由被告轉
    讓取得愷他命外，尚於偵訊中陳稱是阮俊誠拿愷他命給我吃，我們二人互相請對
    方等語（見偵查卷第十頁），此外，並未見公訴人就此提出任何明確之證據予以
    證明，自無從認定被告尚有轉讓愷他命予李武璋之情形，本應為無罪之諭知，然
    因公訴人認此部分與前開起訴科刑部分有連續犯之裁判上一罪關係，故不另為無
    罪之諭知，併此敘明。
六、原審就被告轉讓第三級毒品愷他命予友人黃建勝、阮俊誠各一次部分，以被告罪
    證明確，因予適用毒品危害防制條例第八條第三項、刑法第十一條前段、第五十
    六條、第四十一條第一項前段、罰金罰鍰提高標準條例第二條之規定，並審酌被
    告轉讓第三級毒品予他人，造成毒品流竄而使危害擴大，且犯後猶飾詞否認犯行
    ，犯後態度並非良好，然念其僅轉讓二次第三級毒品，危害之程度尚非巨大等一
    切情狀，量處有期徒刑六月，並諭知如易科罰金之折算標準，併敘明如附表一、
    二所示驗出有愷他命反應之物，因無證據證明與被告之轉讓愷他命行為有關，故
不宜宣告沒收；關於被告轉讓愷他命予李武璋之轉讓第三級毒品部分，則以不能
    證明被告犯罪，然公訴人認此部分與前開起訴科刑部分有連續犯之裁判上一罪關
    係，故不另為無罪之諭知。原審認事用法核無違誤，所處之刑亦屬適當。被告上
    訴意旨，仍執前詞，否認犯罪，指摘原判決此部份不當，為無理由，應予駁回。
乙、無罪部分：
一、公訴意旨另以：被告於民國九十二年七月中旬，在高雄市○○區○○路十五號五
    樓其與女友黃靖佳之同居處，向綽號「勇哥」之姓名、年籍不詳之成年男子（下
    稱勇哥）學得製造第三級毒品愷他命之技術，並於九十二年七月至九月間在上址
    ，以肌肉鬆弛劑、砂糖、食鹽水、止痛錠、太白粉、晶鹽等配料混合、粉狀愷他
    命、顆粒愷他命等以研磨機研磨混合，再用六十度火候加熱，製成米白色塊狀之
    愷他命出售一公斤愷他命製成品給「勇哥」，得款新臺幣（下同）一萬元，故認
    被告此部份行為涉犯毒品危害防制條例第四條第三項之製造第三級毒品罪嫌及同
    條項之販賣第三級毒品罪嫌云云。
二、按犯罪事實應依證據認定之，無證據不得認定其犯罪事實；次按不能證明被告犯
    罪者，應諭知無罪之判決；刑事訴訟法第一百五十四條第二項、第三百零一條第
    一項分別定有明文。又刑事訴訟法上所謂認定犯罪事實之證據，係指足以認定被
    告確有犯罪行為之積極證據而言，該項證據自須適合於被告犯罪事實之認定，始
    得採為斷罪資料。又事實之認定，應憑證據，如未能發現相當證據，或證據不足
    以證明，自不能以推測或擬制之方法，以為裁判基礎，最高法院二十九年上字第
    三一０五號及四十年台上字第八六號判例意旨可資參照。再按毒品危害防制條例
    第四條第三項所稱之製造第三級毒品行為，係指將原料予以混雜並經化學變化合
    成，或予以提煉、精煉而製出第三級毒品之成品者而言，若僅單純將第三級毒品
    之成品與其他物品摻混，自非該項所指之製造行為。
三、公訴人認被告有犯毒品危害防制條例第四條第三項之製造第三級毒品罪嫌及同條
    項之販賣第三級毒品罪嫌，無非以被告於警詢、偵訊中之自白及黃建勝、阮俊誠
    、黃靖佳、李武璋於警詢、偵訊之陳述，以及如附表一、二所示於高雄市○○區
    ○○路十五號五樓查獲之扣案物等為論據。
四、訊據被告甲○○對於在上址查獲如附表一、二所示之物品，固坦承不諱，然堅詞
    否認有何製造及販賣第三級毒品愷他命之犯行，並辯稱：我以砂糖、胃藥、止痛
錠、太白粉、晶鹽、食鹽水等物混合放於平底鍋，再用約六十度火候加熱，製成
    米白色塊狀類似愷他命之物，打算以之誘捕一位販賣愷他命之人，並無所謂製造
    及販賣第三級毒品之情形等語。
五、經查：
（一）被告於警詢中陳稱：我係以砂糖、胃藥、止痛錠、太白粉、晶鹽、食鹽水等配
      料混合，放於平底鍋再用約六十度火候加熱而製成米白色塊狀所謂愷他命之配
      料而已，並未加入液體愷他命之原料混合等語（見警卷第三頁正、反面），再
      於偵訊中陳稱：是「勇哥」提供五十公克愷他命給我，我找粉狀物、食鹽水合
      成做成像「勇哥」提供一樣型態之假愷他命等語（見偵查卷第五頁），而證人
      即與被告同居之女友黃靖佳迭於警詢及偵訊中證稱：被告告知我係製作愷他命
      之配料等語（見警卷第十八頁背面、偵查卷第四頁），則公訴人指稱被告業於
      警詢及偵訊中自白製造愷他命之行為，以及證人黃靖佳於警詢及偵訊中指證被
      告製造愷他命等語，顯有誤會，並無從據以作為認定被告製造第三級毒品愷他
      命犯行之依據。
（二）再本件公訴人起訴而於九十二年十二月一日繫屬原審法院時，原審遍查警卷及
      偵查卷，並未見有何對如附表一、二所示於高雄市○○區○○路十五號五樓查
      獲之扣案物進行檢驗之報告資料，且經原審法院向公訴人之書記官及承辦警員
      調閱相關之檢驗報告資料，答稱尚未見行政院衛生署回覆相關之檢驗報告等語
      ，有原審法院九十二年十二月一日辦理刑案電話查詢登記表二份可稽（見原審
      審理卷第十七頁、第十八頁），再經原審法院向警方催索，始於九十二年十二
      月十日提出如附表一所示之行政院衛生署管制藥品管理局九十二年十二月一日
      管檢字第０九二０００九一九一號檢驗成績書一份（見原審審理卷第二十八頁
      至第三十一頁，下稱衛生署檢驗成績書）及同局九十二年十二月二日管檢字第
      ０九二０００九一九一號函一份（指前開衛生署檢驗成績書漏載之編號十九之
      檢體「利都卡因」注射液之檢驗結果，見原審審理卷第三十一之一頁、三十一
      之二頁），然而如附表一所示之檢體，其中附表一編號一、二、四、九號之檢
      體係查扣後原封不動送交檢驗，附表一編號十五所示藥錠係從本件高雄市政府
      警察局刑事警察大隊扣押物品清單（下稱扣押物品清單）編號七之一、七之二
      及七之三之藥錠採樣，附表一編號十七之三所示藥錠係從扣押物品清單編號十
      九號之藥錠採樣，附表一編號二十一所示透明溶液係從扣押物品清單編號五之
      液態物採樣，其餘如附表一所示之採樣送驗物品，因未註明採樣出處，導致無
      法判別其所屬之扣案物等情，業經證人即警員蔡英宏於原審審理中證述在卷（
      見原審審理卷第一一六頁），原審法院遂將如附表一所示之送驗物品以外，以
      及如附表一編號十五、十七之三相同之藥錠以外之全部扣案物，再行送請高雄
      醫學大學附設中和紀念醫院鑑驗，結果如附表二所示之檢驗報告內容（見原審
      審理卷第二三二頁至第二三五頁，下稱高醫檢驗報告）。
（三）如附表一、二所示之物，除愷他命本身外，其他如附表一、二所示Ａｃｅｔａ
      ｍｉｎｏｐｈｅｎ、Ｂａｒｂｉｔａｌ、Ｐｒｏｃａｉｎｅ、Ｃａｆｆｅｉｎ
      ｅ、Ｃｏｄｅｉｎｅ、Ｌｉｄｏｃａｉｎｅ、ＭＤＭＡ、Ｎｉｍｅｔａｚｅｐ
      ａｍ、Ｇａｍｍａｈｙｄｒｏｘｙｂｕｔｙｒａｔｅ等成分以及砂糖、胃藥、
      止痛錠、太白粉、晶鹽、食鹽水等物，均非合成製成、提煉或精煉愷他命所需
      之物，亦非該過程所需添加之物，其中Ａｃｅｔａｍｉｎｏｐｈｅｎ、Ｂａｒ
      ｂｉｔａｌ、Ｐｒｏｃａｉｎｅ、Ｃａｆｆｅｉｎｅ、Ｌｉｄｏｃａｉｎｅ、
      ＭＤＭＡ常見摻雜於愷他命製劑中，以錠劑、膠囊或粉末狀出現，且製造愷他
      命所需原料有Ｃｙｃｌｏｐｅｎｔｙｌｂｒｏｍｉｄｅ、鎂、Ｏ－ｃｈｌｏｒ
      ｏｂｅｎｚｏｎｉｔｒｉｌｅ、溴／ｃａｒｂｏｎｔｅｔｒａｃｈｌｏｒｉｄ
      ｅ、Ｍｅｔｈｙｌａｍｉｎｅ、Ｄｅｃａｌｉｎ、鹽酸、活性碳、碳酸鈉等物
      品，經烷化、溴化、氯化及水解等反應過程，可製得愷他命，其精煉所需之溶
      液為ｐｅｎｔａｎｅ／ｅｔｈｅｒ，此有衛生署管制藥品管理局九十三年一月
      八日管檢字第０九三０００００二八號函及法務部調查局九十三年一月十六日
      調科壹字第九三０００一九七四０號函在卷可參（分見原審審理卷第七三頁、
      第七五頁）。是依如附表一、二所示之衛生署檢驗成績書及高醫檢驗報告，本
      件扣案物中，僅見附表一編號二、七、十二、十八、二十一之物以及附表二編
      號九三０二─二三０（以下均以尾三碼代稱）至二三二、二三六、二四一至二
      七一、二七九至二八０之物有呈現含有愷他命成分，而上開物品中，附表一編
      號二、七、十八以及附表二編號二三０至二三二、二三六、二四一至二四五、
      二五０至二六二、二七０至二七一之物中尚摻有Ａｃｅｔａｍｉｎｏｐｈｅｎ
      成分，附表二編號二四六至二四七、二六三、二六五之物中尚摻有Ａｃｅｔａ
      ｍｉｎｏｐｈｅｎ和Ｂａｒｂｉｔａｌ成分，附表二編號二四九、二六四、二
      六七、二六九之物中尚摻有Ａｃｅｔａｍｉｎｏｐｈｅ和Ｃａｆｆｅｉｎｅ成
      分，附表二編號二六六之物中尚摻有Ａｃｅｔａｍｉｎｏｐｈｅ、Ｃａｆｆｅ
      ｉｎｅ和Ｂａｒｂｉｔａｌ成分，此等摻混之成分，均非合成製成、提煉或精
      煉愷他命所需，或者是進行該過程所需添加之物，且經鑑驗如附表一、二所示
      本件扣案物，並未見任何存有符合上揭製造愷他命所需之原料，此外，亦未見
      有何進行烷化、溴化、氯化及水解等反應過程之證據資料，從而，本件既查無
      任何製造愷他命之原料，亦無進行製造愷他命之反應過程之跡象，自不能僅因
      扣得如附表一、二所示之扣案物中摻含有愷他命之物品，即遽以推認被告有從
      事將原料予以混雜並透過化學變化合成，或予以提煉、精煉而製出愷他命成品
      之製造行為。至於黃建勝固曾於偵訊中陳稱知道被告在製造毒品等語（見偵查
      卷第七頁背面），惟其於原審審理中堅稱其僅知被告有在施用愷他命，並不知
      道被告有製造愷他命等語（見原審審理卷第一四七頁），且由上揭所述，並無
      任何客觀證據足認被告有從事製造愷他命之行為，尚不能單憑前開證人黃建勝
      業已翻異之偵訊，作為證明被告製造愷他命犯行之依據。
（四）又公訴人所指向被告購買愷他命之「勇哥」，公訴人並未提出任何證據足以證
      明確有此人存在，亦未就被告販賣愷他命予「勇哥」之情事提出任何資料以供
      參酌，況且「勇哥」既然知曉製造愷他命之技術，大可自行製造而無須向他人
      購買，其豈有先教導被告製造愷他命之技術後，再向被告購買被告所製造之愷
      他命，反而讓被告從中獲利而使自己花費不必要支出之理？故公訴人認為被告
      先向「勇哥」學得製造愷他命之技術後，以肌肉鬆弛劑、砂糖、食鹽水、止痛
      錠、太白粉、晶鹽等配料混合粉狀愷他命、顆粒愷他命，再加熱製成塊狀之愷
      他命，並出售一公斤愷他命予「勇哥」而得款一萬元云云，既未提出任何明確
      之證據加以證明，復與事理明顯相違，自無從信為真實。
（五）綜上所述，公訴人就被告製造及販賣第三級毒品愷他命所舉之證據，尚未達到
      令人信實無疑之程度，本件既不能證明被告有公訴人所指之製造第三級毒品及
      販賣第三級毒品之犯罪，揆之上開法條規定及判例意旨，自應就此部分諭知被
      告無罪之判決。
六、原審就被告被訴製造及販賣第三級毒品愷他命部分，以不能證明被告犯罪，而諭
    知被告該部分無罪之判決，於法並無不合，但原審判決漏未附附表，而原判決又
    一再引用附表之內容，以致使人無從得知附表所載之內容如何，有理由不備之違
    法。檢察官上訴意旨，以被告於警訊時已坦承製造及販賣第三級毒品愷他命，且
    扣案物送驗結果，包括磅秤等工具幾乎均有毒品愷他命反應，如未摻入愷他命，
    何以器具均有愷他命反應？且證人即被告黃靖佳於警訊及偵查中亦證稱被告在製
    造愷他命配料等語，又證人黃建勝、阮俊誠均有施用愷他命之舉，其中證人黃建
    勝更因運輸第三級毒品愷他命案件在原審法院另案審理中，足見被告與施用愷他
    命者接觸頻繁，且於案發時，在黃建勝車上查獲相同愷他命溶液共十四罐，可見
    被告確有向第三人取得愷他命溶液之舉，適足以印證被告有加工愷他命，並販售
    愷他命之供述應屬可採，原審就此部分為無罪之判決，尚有未洽云云。然按毒品
    危害防制條例第四條第三項所稱之製造第三級毒品行為，係指將原料予以混雜並
    經化學變化合成，或予以提煉、精煉而製出第三級毒品之成品者而言，若僅單純
    將第三級毒品之成品與其他物品摻混，自非該項所指之製造行為。而被告於警詢
    中陳稱：我係以砂糖、胃藥、止痛錠、太白粉、晶鹽、食鹽水等配料混合，放於
    平底鍋再用約六十度火候加熱而製成米白色塊狀所謂愷他命之配料而已，並未加
    入液體愷他命之原料混合等語，再於偵訊中陳稱：是「勇哥」提供五十公克愷他
    命給我，我找粉狀物、食鹽水合成做成像「勇哥」提供一樣型態之假愷他命等語
    ，而證人即與被告同居之女友黃靖佳迭於警詢及偵訊中證稱：被告告知我係製作
    愷他命之配料等語，可見被告於警詢及偵訊中自白製造愷他命之行為，以及證人
    黃靖佳於警詢及偵訊中指證被告製造愷他命等語，均與製造第三級毒品愷他命之
    製造行為有別，尚非毒品危害防制條例第四條第三項所稱之製造第三級毒品行為
    。又經鑑驗如附表一、二所示本件扣案物，並未見任何存有符合上揭製造愷他命
    所需之原料，亦未見有何進行烷化、溴化、氯化及水解等反應過程之證據資料，
    從而，本件既查無任何製造愷他命之原料，亦無進行製造愷他命之反應過程之跡
    象，自不能僅因扣得如附表一、二所示之扣案物中摻含有愷他命之物品，即遽以
    推認被告有從事將原料予以混雜並透過化學變化合成，或予以提煉、精煉而製出
    愷他命成品之製造行為。至於黃建勝、阮俊誠均有施用第三級毒品愷他命之舉，
    然依常情，物以類聚，此並不足為奇，而在黃建勝車上查獲之十四瓶愷他命溶液
    ，雖與在被告住處查獲之一瓶愷他命溶液均相同，然此均為黃建勝所有，該瓶愷
    他命溶液亦是黃建勝寄放在被告處，此為被告與黃建勝所承認，因此尚難以此而
    推認被告有製造愷他命之犯行。是檢察官上訴，雖無足取，然原判決漏未附附表
    ，尚有未洽，故本院應將原判決此部份予以撤銷，仍為被告該部分無罪之諭知。
據上論斷，應依刑事訴訟法第三百六十八條、第三百六十九條第一項前段、第三百六
十四條、第三百零一條第一項，判決如主文。
本案經檢察官方娜蓉到庭執行職務。
中    華    民    國     九十三     年       八       月      二十五    日
                              臺灣高等法院高雄分院刑事第二庭
                                  審判長法官  林正雄
                                        法官  陳啟造
                                        法官黃壽燕
右正本證明與原本無異。
轉讓第三級毒品部分不得上訴。
其餘部分檢察官如不服本判決應於收受本判決後十日內向本院提出上訴書狀，其未
述上訴理由者，並得於提起上訴後十日內向本院補提理由書狀（均須按他造當事人之
人數附繕本)。
                                      書記官  黃一秋
中    華    民    國     九十三     年       八       月     二十五     日
附錄本判決論罪科刑法條：
毒品危害防制條例第八條第三項
  轉讓第三級毒品者，處三年以下有期徒刑，得併科新臺幣三十萬以下罰金。
 附表一：
┌────┬─────────┬────────────┬─────────┐
│檢體編號│    檢體外觀      │     送驗數量           │     檢驗結果     │
├────┼─────────┼────────────┼─────────┤
│１      │白色粉末及透明結晶│毛重32.4公克，實稱毛重  │檢出Acetaminophen │
│        │。                │32.172公克（含塑膠袋重）│成分              │
├────┼─────────┼────────────┼─────────┤
│２      │白色粉末摻有少許黃│毛重3.1公克，實稱毛重3. │檢出Ketamine及    │
│        │色小碎片。        │037公克（含塑膠袋重）   │Acetaminophen成分 │
│        │                  │                        │                  │
├────┼─────────┼────────────┼─────────┤
│３      │白色結晶性粉末。  │毛重4.1公克，實稱毛重3.9│檢出Barbital成分  │
│        │                  │31公克（含塑膠袋重）    │                  │
├────┼─────────┼────────────┼─────────┤
│４      │白色結晶性粉末。  │毛重15.7公克，實稱毛重  │檢出Acetaminophen │
│        │                  │15.433公克（含塑膠袋重）│成分              │
├────┼─────────┼────────────┼─────────┤
│５      │白色或無色透明結晶│毛重1.6公克，實稱毛重   │檢出Procaine成分  │
│        │或結晶性粉末。    │1.455公克（含塑膠袋重） │                  │
├────┼─────────┼────────────┼─────────┤
│６      │淺粉色或白色透明結│毛重4.9公克，實稱毛重   │檢出Acetaminophen │
│        │晶或結晶性粉末，部│4.709公克（含塑膠袋重） │成分              │
│        │分結塊。          │                        │                  │
├────┼─────────┼────────────┼─────────┤
│７      │白色粉末或結晶。  │毛重2.1公克，實稱毛重   │檢出Ketamine及    │
│        │                  │1.883公克（含塑膠袋重） │Acetaminophen成分 │
├────┼─────────┼────────────┼─────────┤
│８      │白色粉末或結晶。  │毛重1.8公克，實稱毛重   │檢出Acetaminophen │
│        │                  │1.529公克（含塑膠袋重） │成分              │
├────┼─────────┼────────────┼─────────┤
│９      │白色粉末。        │毛重6.0公克，實稱毛重   │檢出Caffeine成分  │
│        │                  │5.878公克（含塑膠袋重） │                  │
├────┼─────────┼────────────┼─────────┤
│１０    │白色粉末或結晶。  │毛重1.9公克，實稱毛重   │檢出Acetaminophen │
│        │                  │1.624公克（含塑膠袋重） │成分              │
├────┼─────────┼────────────┼─────────┤
│１１    │淺粉色或白色透明結│毛重5.1公克，實稱毛重   │檢出Acetaminophen │
│        │晶或結晶性粉末，部│4.904公克（含塑膠袋重） │成分              │
│        │分結塊。          │                        │                  │
├────┼─────────┼────────────┼─────────┤
│１２    │米色或白色透明結晶│毛重1.4公克，實稱毛重   │檢出Ketamine成分  │
│        │或結晶性粉末，部分│1.187公克（含塑膠袋重） │                  │
│        │結塊。            │                        │                  │
├────┼─────────┼────────────┼─────────┤
│１３    │白色透明結晶或結晶│毛重2.2公克，實稱毛重   │未檢出下列成分：  │
│        │性粉末，已結塊。  │1.962公克（含塑膠袋重） │Amphetamine、Metha│
│        │                  │                        │mphetamine、MDMA、│
│        │                  │                        │MDA、Morphine、Cod│
│        │                  │                        │eine、Heroin、Coca│
│        │                  │                        │ine、Katamine、Flu│
│        │                  │                        │nitrazepam、Tetrah│
│        │                  │                        │ydrocannabinol、Tr│
│        │                  │                        │amadol及Trizolam。│
├────┼─────────┼────────────┼─────────┤
│１４    │白色粉末。        │毛重1.5公克，實稱毛重   │檢出Barbital成分  │
│        │                  │1.293公克（含塑膠袋重） │                  │
├────┼─────────┼────────────┼─────────┤
│１５    │白色圓形錠，一面有│錠劑二十三顆            │檢出Codeine成分   │
│        │中間刻痕及'319'字 │                        │              │
│        │樣，另一面有'W'字 │                        │                  │
│        │樣。              │                        │                  │
├────┼─────────┼────────────┼─────────┤
│１６    │白色結晶及粉末。  │毛重2.9公克，實稱毛重   │檢出Lidocaine及   │
│        │                  │2.550公克（含塑膠袋重） │Acetaminophen成分 │
├────┼─────────┼────────────┼─────────┤
│１７－１│綠色圓形錠，一面有│錠劑三顆完整及其破碎錠一│檢出MDMA及Caffeine│
│        │中間刻痕，另一面有│塊                      │成分              │
│        │棕梠樹圖案。      │                        │                  │
├────┼─────────┼────────────┼─────────┤
│１７－２│黃綠色圓形錠，一面│錠劑一顆                │檢出MDMA成分      │
│        │有中間刻痕，另一面│                        │                  │
│        │有圖案。          │          │                  │
├────┼─────────┼────────────┼─────────┤
│１７－３│淺粉紅色圓形錠，一│錠劑一顆                │檢出Nimetazepam成 │
│        │面有'5'字樣，另一 │                        │分                │
│        │面有圖案。        │                        │                  │
├────┼─────────┼────────────┼─────────┤
│１８    │白色結晶及粉末。  │毛重1.2公克，實稱毛重   │檢出Ketamine及    │
│        │                  │0.891公克（含塑膠袋重） │Acetaminophen成分 │
├────┼─────────┼────────────┼─────────┤
│１９    │「利都卡因」注射液│未開封一瓶40.4公克      │檢出Lidocaine成分 │
│        │                  │                        │                  │
├────┼─────────┼────────────┼─────────┤
│２０    │白色小塑膠瓶內裝無│毛重6.5公克，實稱毛重   │檢出Gammahydroxybu│
│        │色透明溶液。│6.247公克（含塑膠瓶）   │tyrate成分        │
├────┼─────────┼────────────┼─────────┤
│２１    │無色透明溶液。    │藥水284.01g（含塑膠瓶、 │檢出Ketamine成分  │
│        │                  │標籤紙三張及塑膠袋）    │                  │
└────┴─────────┴────────────┴─────────┘
附表二：
┌────┬──────────┬────────────┐
│報告編號│送驗物品            │ 檢驗結果               │
├────┼──────────┼────────────┤
│0000-000│磅秤                │Ketamine                │
│        │                    │Acetaminophen           │
├────┼──────────┼────────────┤
│0000-000│電子磅秤            │Ketamine                │
│        │                    │Acetaminophen           │
├────┼──────────┼────────────┤
│0000-000│研磨器              │THC                     │
│        │          │Ketamine                │
│        │                    │Acetaminophen           │
├────┼──────────┼────────────┤
│0000-000│塑膠瓶              │未檢出毒品              │
│        │                    │                        │
├────┼──────────┼────────────┤
│0000-000│夾鏈袋              │未檢出毒品              │
│        │                    │                        │
├────┼──────────┼────────────┤
│0000-000│粉末                │未檢出毒品              │
│        │驗前毛重：1060公克  │                        │
│        │驗後毛重：1059公克  │                        │
├────┼──────────┼────────────┤
│0000-000│粉末                │Ketamine                │
│        │驗前毛重：375公克   │Acetaminophen           │
│        │驗後毛重：374公克   │                        │
├────┼──────────┼────────────┤
│0000-000│粉末                │Barbital                │
│        │驗前毛重：283公克   │                        │
│        │驗後毛重：282公克   │                        │
├────┼──────────┼────────────┤
│0000-000│粉末                │Chlorphenamine          │
│        │驗前毛重：191公克   │                        │
│        │驗後毛重：190公克   │                        │
├────┼──────────┼────────────┤
│0000-000│粉末                │Ketamine                │
│        │驗前毛重：5.4公克   │Acetaminophen           │
│        │驗後毛重：5.3公克   │                        │
├────┼──────────┼────────────┤
│0000-000│粉末                │Ketamine                │
│        │驗前毛重：20公克    │Acetaminophen           │
│        │驗後毛重：29.9公克  │                        │
├────┼──────────┼────────────┤
│0000-000│粉末        │Ketamine                │
│        │驗前毛重：37.5公克  │Acetaminophen           │
│        │驗後毛重：37.4公克  │                        │
├────┼──────────┼────────────┤
│0000-000│粉末                │Ketamine                │
│        │驗前毛重：0.8公克   │Acetaminophen           │
│        │驗後毛重：0.7公克   │                        │
├────┼──────────┼────────────┤
│0000-000│粉末                │Ketamine                │
│        │驗前毛重：46.4公克  │Acetaminophen           │
│        │驗後毛重：46.3公克  │                        │
├────┼──────────┼────────────┤
│0000-000│粉末                │Ketamine                │
│        │驗前毛重：51.4公克  │Barbital                │
│        │驗後毛重：51.3公克  │Acetaminophen           │
├────┼──────────┼────────────┤
│0000-000│粉末                │Ketamine  │
│        │驗前毛重：33.8公克  │Barbital                │
│        │驗後毛重：33.7公克  │Acetaminophen           │
├────┼──────────┼────────────┤
│0000-000│粉末                │THC                     │
│        │驗前毛重：55.7公克  │Ketamine                │
│        │驗後毛重：55.6公克  │Acetaminophen           │
├────┼──────────┼────────────┤
│0000-000│粉末                │Ketamine                │
│        │驗前毛重：11.8公克  │Acetaminophen           │
│        │驗後毛重：11.7公克  │Caffeine                │
├────┼──────────┼────────────┤
│0000-000│粉末                │Ketamine                │
│        │驗前毛重：6.4公克   │Acetaminophen           │
│        │驗後毛重：6.3公克   │                        │
├────┼──────────┼────────────┤
│0000-000│粉末                │Ketamine                │
│        │驗前毛重：15.8公克  │Acetaminophen           │
│        │驗後毛重：15.7公克  │                        │
├────┼──────────┼────────────┤
│0000-000│粉末                │Ketamine                │
│        │驗前毛重：30.2公克  │Acetaminophen           │
│        │驗後毛重：30.1公克  │                        │
├────┼──────────┼────────────┤
│0000-000│粉末                │Ketamine                │
│        │驗前毛重：91.0公克  │Acetaminophen           │
│        │驗後毛重：90公克    │                        │
├────┼──────────┼────────────┤
│0000-000│粉末                │Ketamine                │
│        │驗前毛重：119.2公克 │Acetaminophen           │
│        │驗後毛重：119.0公克 │                        │
├────┼──────────┼────────────┤
│0000-000│粉末                │Ketamine                │
│        │驗前毛重：40.1公克  │Acetaminophen│
│        │驗後毛重：40公克    │                        │
├────┼──────────┼────────────┤
│0000-000│瓦斯罐              │Ketamine                │
│        │                    │Acetaminophen           │
├────┼──────────┼────────────┤
│0000-000│過濾網              │Ketamine                │
│        │                    │Acetaminophen           │
├────┼──────────┼────────────┤
│0000-000│過濾網              │Ketamine                │
│        │                    │Acetaminophen           │
├────┼──────────┼────────────┤
│0000-000│過濾網              │Ketamine                │
│        │                    │Acetaminophen           │
├────┼──────────┼────────────┤
│0000-000│湯匙                │Ketamine                │
│        │                    │Acetaminophen           │
├────┼──────────┼────────────┤
│0000-000│鏟子                │Ketamine                │
│        │                    │Acetaminophen           │
├────┼──────────┼────────────┤
│0000-000│木杵                │Ketamine                │
│        │                    │Acetaminophen           │
├────┼──────────┼────────────┤
│0000-000│塑膠杯              │Ketamine                │
│        │                    │Barbital                │
│        │                    │Acetaminophen           │
├────┼──────────┼────────────┤
│0000-000│塑膠碗              │Ketamine                │
│        │                    │Acetaminophen           │
│        │                    │Caffeine                │
├────┼──────────┼────────────┤
│0000-000│粉紅色塑膠盒        │Ketamine                │
│        │                    │Barbital                │
│        │                    │Acetaminophen           │
├────┼──────────┼────────────┤
│0000-000│磁盤                │Ketamine                │
│        │                    │Barbital                │
│        │                    │Acetaminophen           │
│        │                    │Caffeine                │
├────┼──────────┼────────────┤
│0000-000│磁杯                │Ketamine                │
│        │                    │Acetaminophen           │
│        │                    │Caffeine                │
├────┼──────────┼────────────┤
│0000-000│單柄平底鍋          │Ketamine                │
│        │                    │Acetaminophen           │
├────┼──────────┼────────────┤
│0000-000│雙耳平底鍋          │Ketamine                │
│        │                    │Acetaminophen           │
│        │  │Caffeine                │
├────┼──────────┼────────────┤
│0000-000│鐵盤                │Ketamine                │
│        │                    │Acetaminophen           │
├────┼──────────┼────────────┤
│0000-000│計算機              │Ketamine                │
│        │                    │Acetaminophen           │
├────┼──────────┼────────────┤
│0000-000│消毒液              │未檢出毒品              │
│        │                    │                        │
├────┼──────────┼────────────┤
│0000-000│吹風機              │未檢出毒品              │
│        │                    │                        │
├────┼──────────┼────────────┤
│0000-000│鏟子                │Barbital                │
│        │                    │Acetaminophen           │
├────┼──────────┼────────────┤
│0000-000│黃色密封罐          │Barbital                │
│        │                    │Acetaminophen           │
├────┼──────────┼────────────┤
│0000-000│利都卡因注射液      │未檢出毒品              │
│        │                    │                        │
├────┼──────────┼────────────┤
│0000-000│白色塑膠瓶          │未檢出毒品              │
│        │                    │                        │
├────┼──────────┼────────────┤
│0000-000│有噴嘴之塑膠瓶      │未檢出毒品              │
│        │                    │                        │
├────┼──────────┼────────────┤
│0000-000│原子筆桿            │Ketamine                │
│        │                    │Acetaminophen           │
├────┼──────────┼────────────┤
│0000-000│綠色攝子            │Ketamine                │
│        ││Acetaminophen           │
└────┴──────────┴────────────┘
